【裁判字號】    95,抗,151
【裁判日期】    951003
【裁判案由】    本票裁定
【裁判全文】
臺灣板橋地方法院民事裁定       95年度抗字第151號
抗  告  人  甲○○
相  對  人  花蓮區中小企業銀行股份有限公司
法定代理人  乙○○
上列當事人聲請本票裁定事件，抗告人對於中華民國95年9 月6
日本院95年度抗字第151 號第二審裁定，提起再抗告，本院裁定
如下：
  主  文
再抗告駁回。
再抗告程序費用由抗告人負擔。
  理  由
一、對於抗告法院之裁定再為抗告，僅得以其適用法規顯有錯誤
    為理由，並經原法院之許可者為限。前項許可，以原裁定所
    涉及之法律見解具有原則上之重要性者為限。民事訴訟法第
    486 條第4 、5 項定有明文。所謂適用法規顯有錯誤，係指
    原第二審判決就其取捨證據所確定之事實適用法規顯有錯誤
    而言，不包括認定事實不當之情形在內，或確定判決所積極
    的適用之法規，顯然不合於法律規定，或與司法院現尚有效
    及大法官會議之解釋，或最高法院現尚有效之判例，顯然違
    反者而言，並不包括消極的不適用法規，或漏未斟酌證據及
    認定事實錯誤之情形在內（最高法院80年台上字第1326號判
    例意旨、63年度台上字第880 號判例意旨參照）。次按對於
    本票裁定之第二審裁定，提起第三審抗告，須經原裁判法院
    之許可。前項許可，以訴訟事件所涉及之法律見解具有原則
    上之重要性者為限。第1 項之上訴或抗告，為裁判之原法院
    認為應行許可者，應添具意見書，敘明合於前項規定之理由
    ，逕將卷宗送最高法院；認為不應許可者，應以裁定駁回其
    抗告。前項裁定得逕向最高法院抗告，民事訴訟法第486 條
    第6 項準用同法第436 條之3 第3 項、第4 項定有明文。
二、抗告意旨以：抗告人與相對人花蓮區中小企業銀行達成和解
    ，由抗告人提出所有坐落於台北縣內湖區○○路○ ○段793
    地號及4288號建號設定抵押權於相對人，相對人已同意撤回
    假扣押之聲請，本件並無繼續強制執行之必要云云
三、經查，抗告人所指上開情節，係事後兩造和解之情形，並未
    具體指明原確定裁定所適用法規，顯然不合於何項法律規定
    ，或違反司法院現尚有效及大法官會議之解釋，或最高法院
    現尚有效之判例，參酌前開判例意旨，抗告人以適用法規顯
    有錯誤為由，提起第三審抗告，顯無理由，亦無法律見解具
    有原則上之重要性，需要闡釋之必要，故不應許可，爰依民
    事訴訟法第436 之3 條第3 項、第436 之1 條第3 項、第95
    條、第78條，裁定如主文。
中    華    民    國    95    年    10    月    3     日
            民事第三庭審判長法    官  陳映如
                            法    官  許月珍
                            法    官  徐玉玲
以上正本證明與原告無異
不得再抗告。
中    華    民    國    95    年    10    月    3     日
                            書 記 官  朱家惠


司法院資訊處製作；財團法人民間司法改革基金會備份。
